臺灣板橋地方法院刑事判決　　　　　　　96年度易字第2545號
公　訴　人　臺灣板橋地方法院檢察署檢察官
被　　　告　丙○○
　　　　　　　　　　（因另案於臺灣台北看守所羈押中）
上列被告因竊盜案件，經檢察官提起公訴（96年度偵字第16570
號），本院判決如下：
    主  文
丙○○無罪。
    理  由
一、公訴意旨略以：被告丙○○意圖為自己不法之所有，於民國
    96年7 月16日3 時10分許，在台北縣永和市○○路與民光街
    口，趁員警乙○○帶同酒駕之嫌疑犯返所酒測之際，徒手竊
    取車號JC9-416 號警用巡邏機車，並藏放於台北縣中和市○○路209 巷內，經警於同日3 時30分許當場查獲，並扣得該
    警用機車。因認被告涉犯刑法第320 條第1 項之竊盜罪嫌。
二、按犯罪事實應依證據認定之，無證據不得認定其犯罪事實；
    又不能證明被告犯罪者，即應諭知無罪之判決，刑事訴訟法
    第154 條第2 項、第301 條第1 項分別定有明文。次按刑法
    上之竊盜罪，須意圖為自己或第三人不法之所有，而取他人
    所有之物，為其成立要件。若行為人因惡作劇或基於戲弄他
    人之心理，而取走他人之物，因主觀上欠缺意思要件，縱其
    結果不免有民事上之侵權責任，要難認為構成刑法上之竊盜
    罪。
三、本件公訴人認被告丙○○涉有上揭竊盜罪嫌，係以：(1)被告
    於警詢及偵查中之供詞、(2)證人乙○○及甲○○於警詢時之
    證詞，(3)卷附扣押物品清單、贓物認領保管單及現場照片，
    為其論罪依據。
四、訊據被告丙○○坦承於上揭時地擅自移置前開警用巡邏機車
    等情不諱，惟始終堅決否認有竊盜之犯行，辯稱：伊因屢次
    遭警逮捕，討厭警察，基於惡作劇，才將上開機車移到他處
    放置，讓警察一時找不到，該警用機車上面有警用巡邏燈，
    且噴有警局字樣，伊根本不敢騎乘該警用巡邏機車，亦無據
    為己有之不法意圖等語。經查：
  (一)、被告於96年7 月16日3 時10分許，在台北縣永和市○○路
      67巷口，趁員警乙○○帶同酒駕之嫌疑犯返回派出所進行
      酒測之際，徒手將已上鎖關閉電門之車號JC9-416 號警用
      巡邏機車（該機車把手龍頭尚未鎖死），推到距離約500
      公尺之台北縣中和市○○路209 巷內供公眾通行之巷道放
      置，然後在安樂路29巷口前約100 公尺處民宅前躲藏，嗣
      乙○○返回中正路67巷口時發覺該機車不見，乃詢問在附
      近擺設麵攤之甲○○，甲○○乃陪同乙○○前往找尋被告
      ，在上述躲藏處找到被告後，乙○○喝令被告交出該機車
      ，被告遂帶乙○○起出該機車等情，業據證人乙○○於警
      詢及本院審理時、暨證人甲○○於警詢時分別陳述明確，
      並有查獲現場照片影本6 張在卷可憑。被告移置上開機車
      時，既無開啟該機車電門之工具，亦無可供載運該機車之
      動力交通工具，又無接應之共犯，其移置之處所又係供公
      眾通行使用之巷道，未以任何物品遮掩隱藏，不難為人發
      現，顯見被告主觀上並無將該機車據為己有之不法意圖。
      再者，該機車在車身側漆有「臺北縣政府警察局巡邏車」
      等字樣，車尾裝置有巡邏警示燈，一望即知係警用之機車
      ，一般未穿著警員制服又未戴安全帽者如果擅自騎用，立
      刻會引人注意，而被告移置該機車時，係穿著襯衫短褲，
      且未攜帶安全帽，應不可能騎用該機車，是被告辯稱：伊
      係為了作弄警察，才將上開警用巡邏機車移到他處放置，
      伊根本不敢騎乘該警用巡邏機車等語，亦堪採信。
  (二)、被告自警詢、檢察官偵查及法院訊問時，始終強調伊因屢
      次遭警逮捕，討厭警察，為了作弄警察，才將上開警用巡
      邏機車移到他處放置，要讓警察一時找不到，該警用機車
      上面有警用巡邏燈，且噴有警局字樣，伊根本不敢騎乘該
      警用巡邏機車，亦無據為己有之意思等語在卷，公訴人執
      被告於警詢及偵查中之供述，以證明被告有竊取上開機車
      之犯行，容有未當。
  (三)、證人乙○○、甲○○於警詢時之證詞，及卷附扣押物品清
      單、贓物認領保管單及現場照片，僅能證明被告有擅自移
      置上開機車之行為，不能因此推斷被告主觀上即有將該機
      車據為己有之不法意圖。
五、綜上所述，被告辯稱：伊為了作弄警察，才將上開警用巡邏
    機車移到他處放置，並無將該機車據為己有之不法意圖等語
    ，尚堪採信；公訴人提出之證據不足以證明被告確有竊盜之
    犯行，此外復無其他積極證據足資證明被告係意圖為自己不
    法之所有而竊取上開機車，雖然被告因惡作劇而擅自移置警
    用機車之行為十分惡劣，縱其結果不免有民事上之侵權責任
    ，要難認為構成刑法上之竊盜罪。揆諸首開說明，本件不能
    證明被告犯罪，自應諭知被告無罪之判決。
據上論斷，應依刑事訴訟法第301條第1項，判決如主文。
本件經檢察官黃佳權到庭執行職務。
中　　華　　民　　國　　96　　年　　9 　　月　　27　　日
                  刑事第九庭    法　官  樊季康
以上正本證明與原本無異
如不服本判決應於送達後10日內敘明上訴理由，向本院提出上訴
狀
                                書記官　梁宜庭
中　　華　　民　　國　　96　　年　　9 　　月　　27　　日
